臺灣板橋地方法院刑事判決             100年度易字第4222號
公  訴  人  臺灣板橋地方法院檢察署檢察官
被      告  尤國雄
上列被告因傷害案件，經檢察官提起公訴（100 年度偵字第2197
6 號），被告於準備程序進行中先就被訴事實為有罪之陳述，經
告知簡式審判程序之旨，並聽取當事人之意見後，本院裁定由受
命法官獨任進行簡式審判程序，判決如下：
    主  文
尤國雄共同傷害人之身體，處有期徒刑貳月，如易科罰金，以新
臺幣壹仟元折算壹日。
    事  實
一、尤國雄、簡彪宸（由臺灣板橋地方法院檢察署另案通緝）因
    許敏偉向其等催討債務而心生不滿，竟基於共同傷害人身體
    之犯意聯絡，於民國100 年6 月5 日2 時30分許，一同前往
    許敏偉位於新北市三重區○○○街34號5 樓居所，先由簡彪
    宸發送簡訊誘騙許敏偉之室友黃凡珊至門口取物，嗣黃凡珊
    開門時，2 人隨即衝進屋內，由尤國雄持安全帽毆打許敏偉
    頭部，另由簡彪宸持機車大鎖毆打許敏偉頭部，黃凡珊見狀
    上前阻止，尤國雄復徒手揮打黃凡珊嘴巴，簡彪宸則以腳踢
    黃凡珊膝蓋，致許敏偉受有頭皮之開放性傷口約5.2 ×0.3
    ×0.8 公分併頭部受傷之傷害，黃凡珊則受有右膝挫傷、口
    上唇擦傷約0.6 公分之傷害。
二、案經許敏偉、黃凡珊訴由新北市政府警察局三重分局移送臺
    灣板橋地方法院檢察署檢察官偵查起訴。
    理  由
一、本件被告尤國雄所犯係死刑、無期徒刑、最輕本刑為3 年以
    上有期徒刑以外之罪，其於準備程序中先就被訴事實為有罪
    之陳述，經法官告知簡式審判程序之旨，並聽取公訴人、被
    告之意見後，依刑事訴訟法第273 條之1 第1 項規定，經本
    院合議庭裁定，由受命法官獨任進行簡式審判程序審理；且
    依刑事訴訟法第273 條之2 及第159 條第2 項規定，不適用
    傳聞法則有關限制證據能力之相關規定，合先敘明。
二、前揭犯罪事實，業據被告於本院審理時坦承不諱，核與證人
    即告訴人許敏偉於警詢時及告訴人黃凡珊於警詢及偵查中證
    述之情節相符，並有新北市立聯合醫院100 年6 月5 日甲種
    字第0002582 號診斷證明書、甲種字第0002583 號診斷證明
    書各1 份、現場及告訴人2 人受傷照片共6 張等在卷可佐，
    足認被告前開自白與事實相符，應堪採信。本件罪證明確，
    被告犯行洵堪認定，應依法論科。
三、核被告所為，係犯刑法第277 條第1 項之傷害罪。被告與簡
    彪宸就上開犯行間，有犯意聯絡及行為分擔，為共同正犯。
    被告持安全帽毆打告訴人許敏偉頭部及徒手揮打告訴人黃凡
    珊嘴巴之行為，均係基於單一之傷害犯意，於密切接近之時
    間及同地為之，各行為之獨立性極為薄弱，依一般社會健全
    觀念，在時間差距上難以強行分開，應視為數個舉動之接續
    實行，而論以接續犯之一罪。又被告以一行為同時傷害告訴
    人許敏偉、黃凡珊2 人，而觸犯數罪名，為想像競合犯，應
    依刑法第55條規定，從傷害罪處斷。爰審酌被告僅因細故與
    告訴人許敏偉發生爭執，竟不思循理性、和平手段解決紛爭
    ，率以暴力手段傷害告訴人2 人，所為已助長社會暴戾風氣
    ，且徒增告訴人2 人身心傷害而無濟於事，行為應予非難，
    暨衡被告之素行、智識程度、犯罪之動機、目的、手段之危
    險性、告訴人2 人分別所受傷害程度及被告犯罪後坦承犯行
    ，惟尚未與告訴人2 人達成和解等一切情狀，量處如主文所
    示之刑，並諭知易科罰金之折算標準，以資懲儆。
據上論斷，依刑事訴訟法第273 條之1 第1 項、第299 條第1 項
前段，刑法第277 條第1 項、第28條、第55條、第41條第1 項前
段，刑法施行法第1 條之1 ，判決如主文。
本案經檢察官吳孟竹到庭執行職務。
中    華    民    國   100    年    12    月    30    日
                  刑事第五庭    法  官  劉 凱 寧
上列正本證明與原本無異。
如不服本判決應於收受送達後10日內向本院提出上訴書狀，並應
敘述具體理由；其未敘述上訴理由者，應於上訴期間屆滿後20日
內向本院補提理由書（均須按他造當事人之人數附繕本）「切勿
逕送上級法院」。
                                書記官  林 伶 芳
中    華    民    國   100    年    12    月    30    日
附錄本案論罪科刑法條全文：
中華民國刑法第277 條
傷害人之身體或健康者，處3 年以下有期徒刑、拘役或1 千元以
下罰金。
犯前項之罪因而致人於死者，處無期徒刑或7 年以上有期徒刑；
致重傷者，處3 年以上10年以下有期徒刑。